臺灣高等法院臺中分院刑事裁定       100年度交抗字第1001號
抗  告  人  交通部公路總局臺中區監理所彰化監理站
受處分人    林和
上列抗告人因違反道路交通管理處罰條例案件，不服臺灣彰化地
方法院中華民國100年10月18日裁定（100年度交聲字第1186號，
原處分案號：交通部公路總局臺中區監理所彰化監理站中華民國
100年8月16日彰監四字第裁64-C00000000號裁決書），提起抗告
，本院裁定如下：
    主  文
原裁定及原處分均撤銷。
林和汽車駕駛人，不服從交通勤務警察之稽查，處罰鍰新臺幣
壹仟肆佰元，並記違規點數壹點。
    理  由
一、抗告意旨略以：按「違反道路交通管理事件統一裁罰基準表
    」規定，不服從交通勤務警察之稽查，大型車應處新台幣14
    00元，並記違規點數1點。原審法院裁定「處罰鍰新台幣900
    元，並記違規點數1 點」應誤認該車為小型車而與此基準表
    規定不符。茲狀請鈞院鑑核，廢棄原裁定，另為適法之裁定
    云云。
二、按汽車駕駛人，駕駛汽車有下列情形之一，而本章各條無處
    罰之規定者，處新臺幣900元以上1,800元以下罰鍰：一不服
    從交通勤務警察或依法令執行交通指揮、稽查任務人員之指
    揮或稽查。另汽車駕駛人有下列各款所列條款之一者，除依
    原條款處罰鍰外，並予記點：一、有第60條第1項、第2項第
    1款情形之一者，各記違規點數1點，道路交通管理處罰條例
    第60條第2項第1款、第63條第1項第1款分別定有明文。次按
    不服從交通勤務警察之指揮或稽查，於期限內繳納或到案聽
    候裁決者，機器腳踏車或小型車應處罰鍰新台幣900 元，並
    記違規點數1 點；大型車應處罰鍰新台幣1400元，並記違規
    點數1 點，為「違反道路交通管理事件統一裁罰基準表」所
    明定。
三、經查：
  (一)本件受處分人於民國（以下同）100年6月12日15時30分許，
    駕駛車牌號碼177-TA號自用大貨車，行經新北市坪林區○○
    ○路44.3公里處，往宜蘭方向，因跨越雙黃線，為新北市政
    府新店分局執行勤務員警目睹當場攔停稽查，此有新北市政
    府警察局新北市警交大字第C00000000 號舉發違反道路交通
    安全事件通知單及交通部公路總局台中區監理所彰化監理站
    彰監四字第裁64-C00000000號裁決書各1 份附卷可參。執行
    勤務員警因受處分人有跨越雙黃線之違規行為，當場示意受
    處分人停車，並請其出示駕、行照置於後車廂蓋上，分別摯
    單舉發另一輛違規車輛完畢後，欲準備摯單舉發177-TA自用
    大貨車時，受處分人即將放在後車廂蓋上駕、行照，自行取
    去，有新北市政府警察局北警交字第1001039180號函1 份在
    卷可稽且為受處分人所不爭執，受處分人之違規事實，堪以
    認定。受處分人對於出示證件部分確有不服從交通勤務員警
    之指揮或稽查，核其所為，自該當道路交通管理處罰條例第
    60條第2項第1款之要件。從而，原審法院據此撤銷原處分機
    關關於受處分人「違反處罰條例之行為，拒絕停車接受稽查
    而逃逸，係違反道路交通管理處罰條例第60條第1 項之規定
    ，處罰鍰新台幣四千元，並記違規點數一點。」之裁決，並
    改以受處分人「不服從交通勤務警察或依法令執行交通指揮
    稽查任務人員之指揮」之違規行為，依道路交通管理處罰條
    例第60條第2項第1款及第63條第1 項規定，裁罰受處分人之
    部分，本院經核其理由固無違誤。
  (二)惟不服從交通勤務警察之指揮或稽查，於期限內繳納或到案
    聽候裁決者，機器腳踏車或小型車應處罰鍰新台幣900 元，
    並記違規點數1 點；大型車應處罰鍰新台幣1400元，並記違
    規點數1 點，為「違反道路交通管理事件統一裁罰基準表」
    所明定，已如前述。查本件受處分人既於上開時、地，駕駛
    「自用大貨車」違規而受舉發、裁罰，有該裁決書1 紙在卷
    ，則自應依據前揭裁罰基準表，予以裁罰新台幣1400元，並
    記違規點數1點方屬適法。原裁定竟改以裁罰受處分人罰鍰9
    00元，並記違規點數1 點，顯未採用大型車之裁罰基準，於
    法尚有未合。
四、綜上所述，原處分認定受處分人違反道路交通管理處罰條例
    第60條第1項之規定，處罰鍰新台幣4千元，並記違規點數 1
    點之部分，既有未當，仍應將原處分全部撤銷。又原裁定認
    為應改依道路交通管理處罰條例第60條第2項第1款及第63條
    第1項規定，裁罰受處分人罰鍰新台幣900元，並記違規點數
    1 點部分，亦有未合，本件原處分機關指摘此部分不當，提
    起抗告，為有理由，自應由本院將原處分及原裁定均撤銷，
    另為裁定如主文第2項所示。
五、據上論斷，應依道路交通事件處理辦法第25條、刑事訴訟法
    第413條，裁定如主文。
中    華    民    國   100    年    11    月    30    日
            刑事第三庭  審判長法  官  王  增  瑜
                              法  官  李  悌  愷
                              法  官  唐  光  義
以上正本證明與原本無異。
不得再抗告。
                              書記官  呂  安  茹
中    華    民    國   100    年    12    月    1     日